臺灣臺北地方法院行政訴訟判決　
111年度交字第96號
原      告  張旭晧
被      告  臺北市交通事件裁決所

代  表  人  蘇福智
訴訟代理人  吳美惠
上列當事人間交通裁決事件，原告不服臺北市交通事件裁決所中
華民國111年1月11日北市裁催字第22-A0AQ2F1A9號裁決，提起行
政訴訟，本院判決如下：
    主      文
一、原告之訴駁回。
二、訴訟費用新臺幣300元由原告負擔。
    事實及理由
一、程序部分：
    原告不服被告民國111年1月11日北市裁催字第22-A0AQ2F1A9
    號違反道路交通管理事件裁決書（下稱原處分）而提起行政
    訴訟，核屬行政訴訟法第237條之1第1項第1款規定之交通裁
    決事件，爰依行政訴訟法第237條之7規定，不經言詞辯論，
    逕為判決。
二、爭訟概要：
(一)原告所有車號0000-00號自小客車(下稱系爭車輛)於110年11
    月19日23時28分許，在臺北市文山區指南路38巷旁（下稱系
    爭地點），因在劃有紅色標線處所臨時停車，經臺北市政府
    警察局文山第一分局指南派出所(下稱舉發機關)員警填製北
    市警交大字第A0AQ2F1A9號舉發違反道路交通管理事件通知
    單(下稱舉發通知單)予以舉發。
(二)原告不服舉發通知單向被告陳述意見，經舉發機關查復違規
    屬實，原告於111年1月11日親至被告裁決櫃檯申請裁決，被
    告審認原告有「在禁止臨時停車處所停車」之違規行為，乃
    依道路交通管理處罰條例第56條第1項第1款規定開立原處分
    ，裁處原告新臺幣（下同）900元罰鍰，於同日送達原告。
    原告不服原處分，於111年2月10日向本院提起行政訴訟。
三、原告起訴主張及聲明：
(一)主張要旨：
　  系爭地點係山上，並非人口密集地區，且停車時點係晚上11
    點多，自無立即危害交通秩序之情事，是原告所為已符合違
    反道路交通管理事件統一裁罰基準及處理細則(下稱處理細
    則)第12條第1項第6款免予舉發之規定，舉發員警應依法開
    立違規勸導單，而非舉發通知單，是員警所為顯有裁量怠惰
    ，原處分自有違誤。
(二)聲明：原處分撤銷。　　
四、被告答辯及聲明：
(一)答辯要旨：
　1.舉發機關就違規事實查復，系爭車輛於上開時地，在劃有禁
    止臨時停車標線處停車，經民眾報案提出檢舉，執勤員警到
    場後，認定違規事證明確，爰依法製單舉發。經檢視違規採
    證照片，系爭車輛確於前述違規時地停放於禁止臨時停車紅
    線範圍，該標線顏色、位置均足資辨識，以一般用路人之社
    會生活經驗觀察，實得判斷該處為禁止臨時停車處所，且迄
    員警製作逕行舉發標示單完畢為止，駕駛人均未出面主張權
    益，顯非保持立即行駛之狀態，屬在劃有禁止停車標線處停
    車之違規行為尚無疑義。依處理細則第12條規定，交通違規
    之行為人之違規情形並未嚴重危害交通安全、秩序或發生交
    通事故，且情節輕微，以不舉發為適當者，交通勤務警察或
    依法令執行交通稽查任務人員得對其施以勸導，免予舉發，
    然其規定係「得」對違規人施以勸導取代舉發，並非「應」
    不舉發，原告認知應屬誤解。
　2.依舉發機關提供採證照片，原告所有系爭車輛確於違規當時
    「在禁止臨時停車處所停車」，違規事實明確，且本件違規
    行為係因妨礙他人車通行經人檢舉者，舉發機關予以舉發，
    自屬適法。
(二)聲明：駁回原告之訴。　　　　
五、爭點：
    原告所為違章行為，是否符合處理細則第12條第1項第6款之
    得免予舉發之規定？　   
六、本院之判斷：
(一)應適用之法令：道路交通安全規則第111條第1項第3款、第1
    12條第1項第1款、道路交通管理處罰條例第56條第1項第1款
    、違反道路交通管理事件統一裁罰基準及處理細則第12條第
    1項第6款（附錄）。
(二)如爭訟概要欄所載之事實，除後述之爭點外，其餘為兩造所
    不爭執，並有舉發通知單（見本院卷第61頁）、送達證書（
    見本院卷第81頁）及原處分（見本院卷第79頁）在卷可佐，
    該情堪以認定。
(三)原告確有在劃有紅線路段禁止停車處所違規停車之行為：
　  觀諸卷附臺北市政府警察局文山第一分局110年12月14日北
    市警文一分交字第1103025534號函略以：檢視違規採證照片
    ，系爭車輛確於上開時地停放於禁止臨時停車紅線範圍，該
    標線顏色、位置均足資辨識，以一般用路人之社會生活經驗
    觀察，得判斷該處為禁止臨時停車處所，且迄員警製作逕行
    舉發通知單完畢為止，駕駛人均未出面主張權益，顯非保持
    立即行駛之狀態，屬在劃有禁止停車標線處停車之違規行為
    ，依客觀情況，系爭車輛即可認已違規，自非以受處分人非
    交通尖峰時段之主觀感受為判斷基準等情(見本院卷第69至7
    1頁)。參以採證照片(見本院卷第73、75頁)及汽車車籍查詢
    (見本院卷第83頁)所示，違規車輛之車號係原告所有之6633
    －L8號，且該車輛停放在地面劃繪清晰可見之紅色標線，足
    見原告確有將系爭車輛違規停放在劃有禁止停車標線之處所
    。
(四)原告所為違章行為，不符合處理細則第12條第1項第6款得免
    予舉發之規定：　　　
　1.按道路交通標誌標線號誌設置規則第149條第1項第1款第5目
    規定：紅實線，設於路側，用以禁止臨時停車。同規則第16
    9條第1項前段、第2項前段及第4項分別規定：禁止臨時停車
    線，用以指示禁止臨時停車路段，本標線為紅色實線，本標
    線禁止時間為全日24小時，如有縮短之必要時，應以標誌及
    附牌標示之。依上開規則可知，紅實線除有縮短之必要外，
    原則上以全日24小時禁止臨時停車，足見系爭地點為劃有紅
    實線屬於全日24小時禁止臨時停車路段自明。 
　2.原告雖主張系爭地點為山上且違規時間為深夜11點，其違規
    情節輕微，已符合處理細則第12條第1項第6款規定，得免予
    舉發等語。惟查，觀之處理細則第12條第1項之規定可知並
    非所有之交通違規事件，均有免予舉發之寬典，而必須為處
    理細則第12條第1項規定所列舉「得不予舉發」之違規類型
    ，且符合「未嚴重危害交通安全、秩序」、「情節輕微」等
    要件，亦即原即屬違法行政法上義務之行為，僅是法規考量
    各該違規情節較輕，而賦予交通勤務警察或依法令執行交通
    稽查任務人員依據個案違規事實，考量違規行為對交通安全
    、秩序之危害程度，有無發生交通事故及情節是否輕微等情
    ，裁量是否以勸導代替取締，不能據此主張所有之交通違規
    行為得免予舉發。查觀諸前述之採證照片所示，原告違規時
    間係於23時28分，違規行為係於劃有紅色標線處所違規停車
    ，且因妨礙他人車通行經人檢舉者，自不符合處理細則第12
    條第1項第6款得免予舉發之規定。是原告之違章行為明確，
    舉發機關綜合審酌當時客觀環境及違反情節後所為之舉發決
    定，核其判斷並無違法或不當之情事，被告據之裁罰當屬有
    據，故原告主張舉發員警未依處理細則第12條第1項第6款規
    定免予舉發，自有裁量怠惰等語，容有誤解，尚難採認。
(五)本件判決基礎已臻明確，兩造其餘攻擊、防禦方法及訴訟資
　　料經本院審酌後，核與判決結果不生影響，無一一論述之必
　　要，併此敘明。　　
七、結論：
　　原處分認事用法並無違誤，原告主張撤銷原處分為無理由，
    應予撤銷。至本件第一審裁判費為300元，應由敗訴之原告
    負擔，爰確定第一審訴訟費用額如主文第2項所示。
中　　華　　民　　國　　111 　年　　5 　　月　　16　　日
　　　　　　　　  行政訴訟庭  法　官　黃子溎
上為正本係照原本作成。
如不服本判決，應於送達後20日內，向本院提出上訴狀並表明上
訴理由（原判決所違背之法令及其具體內容或依訴訟資料可認為
原判決有違背法令之具體事實)，其未載明上訴理由者，應於提
出上訴後 20 日內向本院補提理由書（上訴狀及上訴理由書均須
按他造人數附繕本，如未按期補提上訴理由書，則逕予駁回上訴
），並應繳納上訴裁判費新臺幣 750 元。　　　　　　　　
中　　華　　民　　國　　111 　年　　5 　　月　　16　　日
　                            書記官  藍儒鈞
附錄（本件參考法條）：
1.道路交通安全規則第111條第1項第3款
　汽車臨時停車時，應依下列規定：
　三、設有禁止臨時停車標誌、標線處所不得臨時停車。 
2.道路交通安全規則112條第1項第1款
　汽車停車時，應依下列規定： 
　一、禁止臨時停車處所不得停車。 
3.道路交通管理處罰條例第56條第1項第1款　　
　汽車駕駛人停車時，有下列情形之一者，處新臺幣600元以上1
  200元以下罰鍰：
　一、在禁止臨時停車處所停車。 
4.違反道路交通管理事件統一裁罰基準及處理細則處理細則第12
  條第1項第6款　　　
　行為人有下列情形之一，而未嚴重危害交通安全、秩序，且情
  節輕微，以不舉發為適當者，交通勤務警察或依法令執行交通
  稽查任務人員得對其施以勸導，免予舉發：
  六、深夜時段（0至6時）停車，有本條例第56條第1項之情形
      。但於身心障礙專用停車位違規停車或停車顯有妨礙消防
      安全之虞，或妨礙其他人車通行經人檢舉者，不在此限。
　　　
訴訟費用計算書
項　　　　目　　金　額（新臺幣）　　備　註
第一審裁判費　　 300元             
合        計　　 300元